bg-BG: Посока на дървесните влакна: Напречно на дължината (напречни влакна); Челно; Смесено/разнообразно; Не е приложимо; По дължината (надлъжни влакна); Друго
de: Holzmaserungsrichtung: Quer zur Länge (Querholz); Hirnholz; Gemischt/variierend; Nicht zutreffend; Längs zur Länge (Längsholz); Sonstige
fi: Puun syiden suunta: Poikkisyin; Päätypuu; Sekalainen/vaihteleva; Ei sovellu; Pitkittäissyin; Muu
pt-PT: Direção do veio da madeira: Na transversal (grão cruzado); Grão de topo; Misto/variado; Não aplicável; No comprimento (grão longo); Outro
lt-LT: Medienos pluošto kryptis: Skersai ilgio (skersinis raštas); Galinio pjūvio raštas; Mišrus / įvairus; Netaikoma; Išilgai (išilginis raštas); Kita
ro-RO: Direcția fibrei lemnului: Pe lățime (fibră transversală); Fibră de capăt; Mixt/variat; Nu se aplică; Pe lungime (fibră longitudinală); Altele
pt-BR: Madeira direção dos veios: Transversal (veios cruzados); Veios de topo; Misto/variado; Não aplicável; Longitudinal (veios retos); Outro
sl-SI: Smer lesnih vlaken: Prečno (prečna rast); Čelni rez; Mešano/raznoliko; Ni primerno; Vzdolžno (vzdolžna rast); Drugo
vi: Hướng vân gỗ: Chiều ngang (vân ngang); Vân mặt cắt; Hỗn hợp/đa dạng; Không áp dụng; Chiều dọc (vân dọc); Khác
nb: Retning på trefibre: Tversgående (tverrved); Endeved; Blandet/variert; Ikke aktuelt; Langsved; Annet
sk-SK: Smer vlákien dreva: Priečne vlákno; Čelné drevo; Zmiešané/rôznorodé; Neaplikovateľné; Po dĺžke (pozdĺžne vlákno); Iné
en: Wood grain direction: Across length (cross grain); End grain; Mixed/varied; Not applicable; With length (long grain); Other
cs: Směr letokruhů dřeva: Napříč délkou (příčná vlákna); Čelní dřevo; Smíšený/různý; Nelze použít; Po délce (podélná vlákna); Jiné
ko: 나무결 방향: 너비 방향(크로스 그레인); 마구리(엔드 그레인); 혼합/다양함; 해당 없음; 길이 방향(롱 그레인); 기타
ru: Направление волокон древесины: Поперек (поперечные волокна); С торца (торцевые волокна); Смешанное / разнообразное направление; Неприменимо; Вдоль (продольные волокна); Другое
es: Dirección de la veta de la madera: A lo ancho (veta transversal); Veta de testa; Mixto/variado; No aplicable; A lo largo (veta longitudinal); Otro
hr-HR: Smjer vlakana drva: Poprijeko (poprečni godovi); Čeoni godovi; Miješano/raznoliko; Nije primjenjivo; Uzdužno (uzdužni godovi); Ostalo
th: ทิศทางลายไม้: ตามขวาง (ลายขวาง); ลายเสี้ยนตัด; คละ/หลากหลาย; ไม่สามารถใช้ได้; ตามยาว (ลายตามยาว); อื่นๆ
zh-CN: 木纹方向: 横向（横纹）; 端纹; 混合/多变; 不适用; 顺向（纵纹）; 其他
it: Direzione delle venature del legno: Perpendicolare (vena di traverso); Vena di testa; Mista/varia; Non applicabile; Lungo la lunghezza (vena lunga); Altro
zh-TW: 木紋方向: 橫向 (橫紋); 端紋; 混合/多樣; 不適用; 縱向 (縱紋); 其他
tr: Ahşap damar yönü: Uzunluğuna dik (çapraz damar); Uç damar; Karışık/çeşitli; Geçerli değil; Uzunluğu boyunca (uzun damar); Diğer
da: Retning på træårer: På tværs af længden (tværåre); Endetræ; Blandet/varieret; Ikke relevant; Med længden (langåre); Andet
nl: Houtnerf richting: Dwars op lengte (dwarsnerf); Kopshout; Gemengd/gevarieerd; Niet van toepassing; In de lengte (langshout); Overige
fr: Sens du fil du bois: Dans la largeur (fil transversal); Bois de bout; Mixte/varié; Non applicable; Dans la longueur (fil long); Autre
hu: Fa száliránya: Keresztirányú szál (keresztrostos); Bütüs; Vegyes/változó; Nem alkalmazható; Hosszirányú szál (hosszrostos); Egyéb
ja: 木目方向: 横目 (クロスグレイン); 木口目; 混合/多様; 該当なし; 縦目 (ロンググレイン); その他
pl: Kierunek słojów drewna: W poprzek włókien; Sztorcowe; Mieszane/różne; Nie dotyczy; Wzdłuż włókien; Inny
el: Κατεύθυνση νερών ξύλου: Κάθετα στο μήκος (εγκάρσια νερά); Σόκορο; Ανάμεικτα/ποικίλα; Δεν ισχύει; Κατά μήκος (παράλληλα νερά); Άλλο
sv: Träets ådringsriktning: Tvärs över längden (tvärträ); Ändträ; Blandad/varierande; Ej tillämpligt; Med längden (längsträ); Övrigt